臺灣嘉義地方法院民事裁定
111年度事聲字第5號 
異  議  人  嚴文福即嚴阮來春之繼承人


相  對  人  日盛國際商業銀行股份有限公司

法定代理人  黃錦瑭  
代  理  人  翁明誠  
上列當事人間聲請發支付命令事件，異議人對於民國110年11月1
6日本院110年度司促字第11023號司法事務官所為之裁定（即異
議人對本院核發之支付命令聲明異議，經司法事務官以異議逾法
定期間為由裁定駁回）提出異議，本院裁定如下：
    主  文
異議駁回。
異議程序費用由異議人負擔。
    理  由
一、按「當事人對於司法事務官處理事件所為之終局處分，得於
    處分送達後十日之不變期間內，以書狀向司法事務官提出異
    議。但支付命令之異議仍適用第518條及第519條之規定。司
    法事務官認前項異議有理由時，應另為適當之處分；認異議
    為無理由者，應送請法院裁定之。法院認第1 項之異議為有
    理由時，應為適當之裁定；認異議為無理由者，應以裁定駁
    回之。前項裁定，應敘明理由，並送達於當事人」，民事訴
    訟法第240條之4定有明文。
二、經查，相對人前聲請對債務人即異議人核發支付命令，本院
    於民國110年11月16日核發110年度司促字第11023號支付命
    令，該支付命令於110年11月25日寄存異議人戶籍地，並於1
    10年12月28日確定（支付命令卷第49至53頁)。嗣異議人於1
    11年2月18日具狀對上開支付命令聲明異議（下稱第一次異
    議），本院司法事務官則以異議已逾20日法定期間為由，於
    111年2月22日以本院111年度司促字第11023號裁定駁回其異
    議（下稱系爭駁回異議之裁定），系爭駁回異議之裁定於11
    1年3月3日寄存異議人太保市戶籍住所地，另於111年3月1日
    送達異議人新港鄉居所地等情，有本院送達證書在卷可稽(
    支付命令卷第67、69頁)。異議人旋於111年3月1日具狀聲明
    異議（下稱第二次異議)，經本院兩次詢問異議人111年3月1
    日具狀聲明異議之標的，究竟是對支付命令異議，抑或是對
    系爭駁回異議之裁定異議？然皆未獲異議人表明等情，有本
    院公務電話紀錄及收狀資料查詢清單在卷可按(本院卷第7、
    21、23頁）。司法事務官以異議人之異議為無理由，送請本
    院為裁定，經核異議人第二次異議之日期為111年3月1日(本
    院卷第5頁)，此與系爭駁回異議之裁定送達異議人新港鄉居
    所地為同一日，堪認異議人111年3月1日具狀聲明異議的標
    的，應是系爭駁回異議之裁定，故異議人於同日提起異議，
    未逾法定期間，合先敘明。
三、異議意旨略以：錢是我妹妹嚴淑惠欠的，我沒欠錢，也不住
    家裡，信是嚴淑惠收的，她沒有轉交給我，我現在都在高雄
    工作等語，為此向貴院提出異議等語。　　
四、經查：
  ㈠按債務人於支付命令送達後，逾20日之不變期間始提出異議
    者，法院應以裁定駁回之，民事訴訟法第518 條定有明文。
    次按送達不能依民事訴訟法第136條、第137條規定為之者，
    得將文書寄存送達地之自治或警察機關，並作送達通知書兩
    份，一份黏貼於應受送達人住居所、事務所、營業所或其就
    業處所門首，另一份置於該送達處所信箱或其他適當位置，
    以為送達；又寄存送達，自寄存之日起，經10日發生效力，
    民事訴訟法第138條第1項、第2項，亦分別定有明文。
  ㈡本件相對人即債權人以異議人積欠借款新臺幣227,142元及利
    息為由，依督促程序向本院聲請對異議人發支付命令，經司
    法事務官於110年11月16日作成110年度司促字第11023號支
    付命令，上開支付命令於110年11月25日將該支付命令寄存
    於異議人太市保戶籍住所地，另於110年11月24日送達異議
    人新港鄉之居所地並由嚴淑惠收受等情，有本院送達證書在
    卷可憑（支付命令卷第49、51頁）。揆諸前開法條規定，該
    支付命令在寄存異議人戶籍住所地10日後生效，故計算20日
    之異議不變期間並加計2日在途期間後，應計至110年12月27
    日為止。惟聲明異議人遲至111年2月18日始對上開支付命令
    提出第一次異議，有本院收文戳章附卷可參（支付命令卷第
    57頁），是異議人對支付命令提起異議顯已逾20日之法定期
    間，其對前揭支付命令聲明異議，於法不合，自應予駁回
　　。故本院司法事務官對於異議人之第一次異議，以逾法定期
    間為由作成系爭駁回異議之裁定，洵屬有據。
　㈢至於異議人辯稱其未住家裡，其目前都在高雄工作云云。然
    查，異議人之戶籍地設於嘉義縣太保市乙情，有戶役政連結
    作業系統在卷可按（見支付命令卷第35頁），且異議人未提
    出證據證明有長久離去而廢止住所之意思，故依民事訴訟法
    第138條第2項規定，支付命令於寄存送達異議人戶籍住所地
    起經10日即發生效力。是以，異議人雖辯稱其未住家裡，目
    前在高雄工作云云，並不影響本院已合法送達支付命令及法
    定異議期間之起算時點，故異議人前揭所辯，尚非可採。
　㈣異議人復辯稱：(新港鄉居所地)信都是妹妹嚴淑惠所收，且
    未轉交云云，然查，前揭支付命令，本院已合法送達於異議
    人戶籍住所地之事實，已如前述，本院雖另將支付命令送達
    債權人所陳報之新港鄉居所地，惟此情不影響戶籍地合法送
    達之效力。況且，異議人雖陳稱其目前都在高雄工作，（新
    港鄉居所地）信都是妹妹嚴淑惠所收，且未轉交云云，然異
    議人前揭所述倘若屬實，則異議人為期能收受本院文書，應
    會留下可確實收受送達文書之地址，方符常理，惟異議人第
    一次異議、第二次異議時所留之聯絡地址，不但皆是新港鄉
    居所地之地址（見支付命令卷第57頁，本院卷第5頁)，且系
    爭駁回異議之裁定於111年3月1日12時許，送達新港鄉居所
    地由嚴淑惠收受後，異議人旋即於當日13時32分向本院遞狀
    聲明異議（見支付命令卷第69頁，本院卷第5頁)（註：系爭
    駁回異議之裁定寄存戶籍地之日期為3月3日，晚於居所地之
    送達日期)，足見新港鄉居所地不但是異議人自行表明可收
    受送達之地址，且送達地址之文書亦有轉達予異議人。故異
    議人辯稱：(新港鄉居所地)信都是妹妹嚴淑惠所收，且未轉
    交云云，亦非可採。　　
  ㈤基上所述，本院司法事務官以異議人提起異議已逾20日之法
    定期間，裁定駁回異議人對支付命令之聲明異議（即系爭駁
    回異議之裁定），核無違誤，異議人對該駁回異議之處分提
    起本件異議，為無理由，應予駁回。
五、據上論結，本件異議為無理由，依民事訴訟法第240條之4第
    3項後段、第95條、第78條，裁定如主文。
中　　華　　民　　國　　111 　年　　4 　　月　　26　　日
                  民事第二庭法　官　林中如
以上正本係照原本作成。
如對本裁定抗告須於裁定送達後10日內向本院提出抗告狀，並繳
納抗告費新臺幣1,000元。
中　　華　　民　　國　　111 　年　　4 　　月　　26　　日
                            書記官　林柑杏